# 请教陈版关于政府影响公司正常经营给予的补偿款的问题

提问人：苏 auditor 轼 时间：2019-12-31 08:05:05
请教陈版：情况介绍：公司主营业务是工程节能收入，为客户 a 提供服务服务期限 2018 年 1 月至 2019 年 10 月。 2018 年度起因为政府部门 b要求工程被陆续拆迁、导致公司与客户 a 的合同从 2018 年 4 月起不能执行，政府部门 b 在三方会议纪要中承诺按照财政局审核的赔偿金额签订合同给予补偿。进度： 19 年底公司和政府部门 b 已确定收益补偿期间是2018 年 4 月-2019 年 10 月，补偿金额按照客户 a 的历史收益或者客户a 合同违约金为基础赔付，双方有一个最低额的共识假设 1000 万。政府部门 b 没有盖章文件、公告或者与公司签订合同。问题 1 ：该补偿款的性质应该确认为主营业务收入、其他收益还是营业外收入？关于补偿款性质，公司的主营业务是工程节能收入、政府 b 不是公司的客户，补偿金并不是公司为政府服务获取的收益、该补偿金应该确认为营业外收入。但该补偿款金额较大、本质和经营还是有点关系，若不是公司经营被影响政府也不会给予补偿，所以是否作为其他收益确认比作为营业外收入确认更合理？问题 2 ：
该补偿款收益确认时点，是在 2019 年度根据最低额 1000 万确认损益、还是取得政府部门 b 的确认文件、还是收到补偿款时确认损益？个人因为最近很多地方政府因资金问题往往延迟付款，还很担心万一政府部门盖章了承诺了要给补偿也确认了收益，最后却拖了好几年没有给、甚至直接不给，还是倾向于收到补偿款再确认。问题 3 ：该补偿款是否要缴纳增值税，和最后确认的性质是否有关？比如说作为营业收入确认就要缴纳增值税，作为其他收益或营业外收入确认就不用缴纳增值税？感觉各种道理都说得通，实在无法确定，跪请陈版主赐教！

回答人：chenyiwei
1 、考虑到该项补偿与日常经营活动有关，故可接受作为其他收益。
2 、赞同你的意见，倾向于收到补偿款再确认。
3 、根据最新的国家税务总局公告 2019 年第 45 号，纳税人取得的财政补贴收入，与其销售货物、劳务、服务、无形资产、不动产的收入或者数量直接挂钩的，应按规定计算缴纳增值税。纳税人取得的其他情形的财政补贴收入，不属于增值税应税收入，不征收增值税。建议就此问题咨询税务专业人士意见，并提示企业与当地主管税务机关确认。